臺灣高等法院刑事裁定
110年度抗字第1763號
抗   告   人
即再審聲請人  詹民進


上列抗告人因聲請再審案件，不服臺灣新北地方法院中華民國11
0年10月6日裁定（110年度聲再字第88號），提起抗告，本院裁
定如下：
    主  文
抗告駁回。                                              
    理  由
一、原裁定意旨略以：抗告人即再審聲請人詹民進因妨害家庭案
    件，經原審法院以101年度簡字第6872號判決處有期徒刑6月
    （下稱第一審判決），並經以102年度簡上字第97號判決駁
    回上訴確定（下稱原判決）。嗣最高檢察署檢察總長提起非
    常上訴，最高法院於民國110年1月6日以109年度台非字第19
    1號判決撤銷原判決及第一審判決，另諭知免訴，有本院被
    告前案紀錄表、最高法院判決書各1份在卷可證。原判決既
    已經由非常上訴程序撤銷，即非屬得為再審客體之「確定判
    決」，聲請人仍針對原判決提起再審聲請，顯然不合法，且
    屬無從補正之事項，爰依刑事訴訟法第433條規定，駁回本
    件聲請，並依刑事訴訟法第429條之2規定，無須踐行通知聲
    請人陳述意見之程序（顯無必要）等語。
二、抗告意旨略以：本件確定判決為最高法院109年度台非字第1
    91號判決，該判決與無罪判決不同，對聲請人仍有不利益，
    對此不利益之免訴判決，自得提起再審，並應由第二審法院
    管轄。聲請人依法聲請再審，爰請裁定開始再審云云。
三、經查：
(一)按再審，係就確定判決認定事實錯誤而設之救濟方法，故聲
    請再審者，以該判決係實體上之確定判決為限（最高法院97
    年度台抗字第673號裁定意旨參照）。
(二)本件抗告人因妨害家庭案件，由原審於101年12月28日以第
    一審判決（101年度簡字第6872號判決）判處有期徒刑6月，
    抗告人不服，提起上訴，經原審以原判決（102年度簡上字
    第97號判決）駁回上訴確定；嗣上開原判決及第一審判決經
    最高檢察署檢察長提起非常上訴，經最高法院於110年1月6
    日以109年度台非字第191號判決將原判決及第一審判決均撤
    銷，改諭知免訴，有上開判決及本院被告前案紀錄表在卷可
    按。本件第一審判決及原判決，既經非常上訴判決撤銷而不
    存在，並非聲請再審之對象，抗告人對原判決提起再審聲請
    ，應認其聲請再審之程序違背規定，依刑事訴訟法第433條
    規定，予以駁回（最高法院97年度台抗字第673號裁定採同
    一意旨）。原裁定以聲請人對原判決提起再審聲請，顯然不
    合法，且屬無從補正之事項，裁定駁回再審之聲請，並依刑
    事訴訟法第429條之2規定，以顯無必要為由，無須踐行通知
    聲請人陳述意見之程序，經核並無違誤。抗告人指摘原審裁
    定不當，並以本件得提起再審，應由第二審法院管轄云云，
    為無理由，應予駁回。
據上論斷，應依刑事訴訟法第412條，裁定如主文。 
中　　華　　民　　國　　110 　年　　11　　月　　8 　　日
                  刑事第二庭    審判長法　官  遲中慧
                                      法　官  李世華
                                      法　官  楊志雄
以上正本證明與原本無異。
不得再抗告。
                                      書記官  林昱廷
中　　華　　民　　國　　110 　年　　11　　月　　9 　　日